【裁判字號】    95,訴,1657
【裁判日期】    950630
【裁判案由】    毒品危害防制條例
【裁判全文】
臺灣高雄地方法院刑事判決              95年度訴字第1657號
公  訴  人  臺灣高雄地方法院檢察署檢察官
被      告  乙○○
上列被告因違反毒品危害防制條例案件，經檢察官提起公訴（起
訴案號：臺灣高雄地方法院檢察署95年毒偵字第3303號）暨聲請
併案審理（移併案號：同上署95年毒偵字第392 號），於本院準
備程序被告就被訴事實均為有罪之陳述，經審判長告知被告簡式
審判程序意旨，並聽取當事人之意見後，本院合議庭裁定由受命
法官獨任依簡式審判程序審理、判決如下：
    主  文
乙○○連續施用第一級毒品，累犯，處有期徒刑捌月；扣案之注
射針筒貳支、夾鏈袋壹個、鏟管壹支、玻璃球壹個，均沒收之。
    事  實
一、乙○○前因施用毒品，經本院以87年度毒聲字第609 號裁定
    送觀察、勒戒後，認有繼續施用毒品傾向，再以87年度毒聲
    字第1200號裁定令入戒治處所施以強制戒治，其間經以87年
    度毒聲字第3830號裁定停止戒治、88年度毒聲字第3435號裁
    定撤銷停止戒治，於民國89年1 月10日強制戒治執行完畢釋
    放後，由臺灣高雄地方法院檢察署檢察官於89年2 月23日以
    89年度戒毒偵字第134 號為不起訴處分在案；其又於91年間
    ，因施用毒品，經本院裁定送觀察、勒戒後，認有繼續施用
    毒品傾向，再以91年度毒聲字第4262號裁定令入戒治處所施
    以強制戒治，其間經法院裁定停止戒治、撤銷停止戒治，嗣
    於93年6 月8 日強制戒治執行完畢釋放出所。其另因施用毒
    品，經本院於91年7 月10日以91年度易字第3276號判決判處
    有期徒刑10月，並於93年12月19日縮刑期滿執行完畢。
二、詎乙○○仍不知戒絕毒癮，明知海洛因業經公告列為毒品危
    害防制條例第2條第1項之第一級毒品，不得非法持有、施用
    ，仍未戒除施用毒品之習性，於上開強制戒治執行完畢釋放
    後5 年內，復基於施用第一級毒品海洛因之概括犯意，連續
    自94年12月24日中午12時許起至94年12月27日下午2 時許止
    ，在高雄市○○區○○里○○街153 巷2 弄15號住處內，以
    將海洛因摻水置入針筒內注射之方式，每天約注射1 次至2
    次海洛因之方式，施用第一級毒品海洛因多次。嗣為警於94
    年12月27日下午2 時55分許，持搜索票前往上址，扣得其所
    有供自己施用第一級毒品海洛因使用之注射針筒二支、夾鏈
    袋一個、鏟管一支、玻璃球一個，並因其為上開毒品列管人
    口，經其同意後採集尿液送驗結果，其尿液中呈現毒品嗎啡
    之陽性反應，始悉上情。
三、案經高雄縣政府警察局仁武分局報請高雄地方法院檢察署檢
    察官偵查起訴。
    理  由
壹、程序方面
一、按除被告所犯為死刑、無期徒刑、最輕本刑為3 年以上有期
    徒刑之罪或高等法院管轄第一審案件者外，於法院行準備程
    序進行中，被告先就被訴事實為有罪之陳述時，審判長得告
    知被告簡式審判程序之旨，並聽取當事人、代理人、辯護人
    及輔佐人之意見後，裁定進行簡式審判程序；且受命法官行
    準備程序，與法院或審判長有同一之權限；又簡式審判程序
    之證據調查，不受刑事訴訟法第159 條第1 項、第161 條之
    2 、第161 條之3 、第163 條之1 及第164 條至第170 條規
    定之限制，刑事訴訟法第273 條之1 第1 項、第279 條第2
    項前段、第273 條之2 分別定有明文。
二、查本件被告所犯為死刑、無期徒刑、最輕本刑為3 年以上有
    期徒刑以外之罪，且非高等法院管轄第一審之案件，其於準
    備程序就前揭被訴事實為有罪之陳述，經受命法官告知簡式
    審判程序之旨，並聽取當事人之意見後，本院認無不得或不
    宜改依簡式審判程序進行之處，爰依刑事訴訟法第273 條之
    1 第1 項、第284 條之1 ，裁定本件由受命法官獨任進行簡
    式審判程序，合先敘明。
貳、實體方面
一、上揭事實，業據被告乙○○於警詢、偵查及本院95年6 月23
    日準備程序、審判程序時均供承不諱，且被告上開為警查獲
    時所採取之尿液，送經台灣檢驗科技股份有限公司檢驗結果
    ，其尿液中呈現毒品嗎啡之陽性反應，此有95年1 月11日台
    灣檢驗科技股份有限公司濫用藥物實驗室編號KＺ0000000000
    00濫用藥物尿液檢驗報告、被告尿液採證代碼與真實姓名對
    照表搜索扣押筆錄、扣押物品清單各1 份及現場照片9 張附
    卷可稽，並有注射針筒二支、夾鏈袋一個、鏟管一支、玻璃
    球一個扣案可佐，足見被告之自白與事實相符，足堪採信。
    又被告前於91年間，因施用毒品，經本院裁定送觀察、勒戒
    後，認有繼續施用毒品傾向，再以91年度毒聲字第4262號裁
    定令入戒治處所施以強制戒治，其間經法院裁定停止戒治、
    撤銷停止戒治，嗣於93年6 月8 日強制戒治執行完畢釋放出
    所之事實，並有臺灣高等法院被告前案紀錄表與臺灣高雄地
    方法院檢察署刑案資料查註紀錄表各1 份在卷可佐，足徵被
    告確於上開強制戒治執行完畢釋放出所後，5 年內再犯上揭
    毒品危害防制條例之罪而事證明確，其有上開連續施用第一
    級毒品之犯行，洵堪認定。
二、查海洛因係毒品危害防制條例第2條第2項第1 款所明定之第
    一級毒品，不得持有、施用。(一)核被告乙○○所為，係犯毒
    品危害防制條例第10條第1 項之施用第一級毒品罪。(二)其施
    用第一級毒品前之持有毒品之低度行為，應為施用之高度行
    為所吸收，不另論罪。(三)又被告先後施用上開第一級毒品之
    行為，時間緊接，且反覆為之，所犯又係同一罪名之罪，顯
    係基於概括犯意為之，應依連續犯規定論以一罪，並加重其
    刑。(四)被告前於91年間，因施用毒品案件，經本院以91年度
    易字第3276號判處有期徒刑10月確定，於93年3 月12日入監
    ，嗣於93年12月20日縮刑期滿執行完畢，有卷附臺灣高等法
    院被告前案紀錄表與臺灣高雄地方法院檢察署刑案資料查註
    紀錄表各1 份在卷可佐，其於93年12月20日受有期徒刑執行
    完畢，於5 年以內再犯本件有期徒刑以上之罪，為累犯，應
    依刑法第47條之規定，加重其刑，並應與其連續施用第一級
    毒品行為，依刑法第70條規定遞加之。(五)至於檢察官聲請併
    案審理部分【上開連續施用第一級毒品海洛因部分，係自94
    年12月24日中午12時許起至94年12月27日下午2 時許止之同
    上署95年毒偵字第392 號案件併辦事實】，與本件起訴事實
    部分【起訴事實係自94年12月24日中午12時許起至94年12月
    27日下午2 時許止之連續施用第一級毒品海洛因之同上署95
    年毒偵字第3303號案件起訴事實】間，二者係實質上一罪之
    關係，已如前述，依審判不可分原則，本院自屬有權一併審
    理，併此敘明。
三、玆審酌被告前曾因施用毒品案件，經施以上開強制戒治執行
    完畢釋放出所後，5 年內再犯上揭連續施用第一級毒品行為
    ，足見戒毒意志不堅，毒癮非淺，未能體悟施用毒品對自己
    、家人造成之傷害及社會之負擔，自屬可議，惟念其犯後坦
    承犯行，犯後態度良好，並有悔改決心，且施用毒品乃自戕
    行為，未對他人造成危害，及其施用次數、時間等一切情狀
    ，爰量處如主文所示之刑，以鼓勵有戒毒決心之被告，及時
    醒悟戒絕毒癮，用啟自新。
四、至於扣案之注射針筒2 支、夾鏈袋1 個、鏟管1 支、玻璃球
    1 個，均係被告所有供自已連續施用上開第一級毒品海洛因
    犯罪所用之物，亦經被告於本院95年6 月23日準備程序時供
    述明確在卷可徵，爰應依刑法第38條第1 項第2 款前段規定
    ，均諭知宣告沒收之。
據上論斷，應依刑事訴訟法第273 條之1 第1 項、第284 條之1
、第299 條第1 項前段，毒品危害防制條例第10條第1 項、第18
條第1 項前段，刑法第11條前段、第56條、第47條、第70條、第
38 條 第1 項第2 款前段，判決如主文。
本案經檢察官甲○○到庭執行職務。
中    華    民    國    95    年   6     月     30    日
                  刑事第三庭  法  官  施添寶
中    華    民    國    95    年    6     月    30    日
以上正本證明與原本無異。
如不服本判決，應於收受送達後10日內向本院提出上訴書狀。
                              書記官  陳威志
附錄所犯法條
毒品危害防制條例第10條
施用第一級毒品者，處六月以上五年以下有期徒刑。
施用第二級毒品者，處三年以下有期徒刑。


司法院資訊處製作；財團法人民間司法改革基金會備份。
